de: Heim & Garten > Haushaltsgeräte-Zubehör > Luftreinigerzubehör: Luftreinigerfilter; Luftreiniger-Ionisatorplatten; Luftreiniger-Fernbedienungen; Ersatzleuchten für Luftreiniger
es: Casa y jardín > Accesorios para electrodomésticos > Accesorios para purificadores de aire: Filtros purificadores de aire; Placas ionizadoras para purificadores de aire; Controles remotos para purificadores de aire; Bombillas de repuesto para purificadores de aire
lt-LT: Namai ir sodas > Buitinės technikos priedai > Oro valytuvų priedai: Oro valytuvų filtrai; Oro valytuvų jonizatoriaus plokštės; Oro valytuvų nuotolinio valdymo pultai; Oro valytuvų atsarginės lemputės
bg-BG: Дом и градина > Аксесоари за домакински уреди > Аксесоари за пречиствател на въздух: Филтри за пречистване на въздух; Йонизационни плочи за пречистватели на въздух; Дистанционни управления за пречистватели на въздух; Резервни крушки за пречистватели на въздух
pl: Dom i ogród > Akcesoria do sprzętu AGD > Akcesoria do oczyszczaczy powietrza: Filtry do oczyszczaczy powietrza; Płyty jonizujące do oczyszczaczy powietrza; Piloty do oczyszczaczy powietrza; Żarówki zamienne do oczyszczaczy powietrza
ru: Дом и сад > Аксессуары для бытовой техники > Аксессуары для очистителей воздуха: Фильтры для очистителей воздуха; Пластины ионизатора для очистителя воздуха; Пульты дистанционного управления для очистителей воздуха; Сменные лампочки для очистителя воздуха
vi: Nhà và vườn > Thiết bị điện gia dụng > Phụ kiện máy lọc không khí: Bộ lọc không khí; Tấm Ion Hóa Máy Lọc Không Khí; Điều Khiển Máy Lọc Không Khí; Bóng Đèn Thay Thế Máy Lọc Không Khí
ro-RO: Casă și grădină > Accesorii pentru electrocasnice > Accesorii pentru purificatoare de aer: Filtre pentru purificatoare de aer; Plăci ionizatoare pentru purificatoare de aer; Telecomenzi pentru purificatoare de aer; Becuri de schimb pentru purificatoare de aer
pt-BR: Casa e jardim > Acessórios para eletrodomésticos > Acessórios para purificadores de ar: Filtros de purificadores de ar; Placas ionizadoras para purificadores de ar; Controles remotos para purificadores de ar; Lâmpadas de substituição para purificadores de ar
ko: 가정/원예 용품 > 가전 제품 부대용품 > 공기 청정기 부대용품: 공기 청정기 필터; 공기청정기 이오나이저 플레이트; 공기청정기 리모컨; 공기청정기 교체용 전구
pt-PT: Casa e jardim > Acessórios de eletrodomésticos > Acessórios de purificador de ar: Filtros de purificador de ar; Placas ionizadoras para purificador de ar; Comandos para purificador de ar; Lâmpadas de substituição para purificador de ar
fi: Koti ja puutarha > Kodinkoneiden lisätarvikkeet > Ilmanpuhdistimen tarvikkeet: Ilmanpuhdistimen suodattimet; Ilmanpuhdistimen ionisaattorilevyt; Ilmastointilaitteen kaukosäätimet; Ilmanpuhdistimen vaihtopolttimot
nb: Hjem og hage > Tilbehør til husholdningsapparater > Tilbehør til luftrensere: Filtre til luftrensere; Ioniseringsplater til luftrenser; Luftrenser-fjernkontroller; Erstatningspærer til luftrenser
zh-TW: 居家和庭園 > 家用電器配件 > 空氣清淨機配件: 空氣清淨機濾網; 空氣清淨機負離子產生板; 空氣清淨機遙控器; 空氣清淨機替換燈泡
ja: ホーム・ガーデン > 家電関連用品 > 空気清浄機関連用品: 空気清浄機フィルター; 空気清浄機用イオナイザープレート; 空気清浄機リモコン; 空気清浄機用交換電球
cs: Dům a zahrada > Domácí spotřebiče – příslušenství > Čističky vzduchu – příslušenství: Filtry do čističek vzduchu; Ionizační desky čističky vzduchu; Dálkové ovladače čističek vzduchu; Náhradní žárovky do čističky vzduchu
sk-SK: Dom a záhrada > Príslušenstvo k domácim spotrebičom > Príslušenstvo k čističkám vzduchu: Filtre čističiek vzduchu; Ionizačné dosky čističky vzduchu; Diaľkové ovládače čističiek vzduchu; Náhradné žiarovky do čističky vzduchu
el: Σπίτι & κήπος > Αξεσουάρ οικιακών συσκευών > Αξεσουάρ καθαριστών αέρα: Φίλτρα καθαριστών αέρα; Πλάκες ιονιστή καθαριστών αέρα; Τηλεχειριστήρια καθαριστών αέρα; Ανταλλακτικοί λαμπτήρες καθαριστών αέρα
tr: Ev ve Bahçe > Ev Aleti Aksesuarları > Hava Arıtıcı Aksesuarları: Hava Arıtıcı Filtreleri; Hava Temizleyici İyonizer Plakaları; Hava Temizleyici Uzaktan Kumandaları; Hava Temizleyici Yedek Ampulleri
it: Casa e giardino > Accessori elettrodomestici > Accessori purificatori d'aria: Filtri purificatori d'aria; Piastre ionizzatrici per purificatori d'aria; Telecomandi per purificatori d’aria; Lampadine di ricambio per purificatori d'aria
sl-SI: Dom in vrt > Dodatki za gospodinjske aparate > Dodatki za čistilce zraka: Filtri za čistilce zraka; Ionizacijske plošče za čistilec zraka; Daljinski upravljalniki za čistilnike zraka; Nadomestne žarnice za čistilec zraka
en: Home & Garden > Household Appliance Accessories > Air Purifier Accessories: Air Purifier Filters; Air Purifier Ionizer Plates; Air Purifier Remote Controls; Air Purifier Replacement Bulbs
nl: Huis en tuin > Accessoires voor huishoudelijke apparaten > Accessoires voor luchtzuivering: Luchtzuiveringsfilters; Ionisatorplaten voor luchtreinigers; Luchtreiniger afstandsbedieningen; Vervangingslampen voor luchtreinigers
fr: Maison et jardin > Accessoires pour appareils électroménagers > Accessoires pour purificateurs d’air: Filtres pour purificateurs d’air; Plaques ionisantes pour purificateurs d'air; Télécommandes pour purificateurs d’air; Ampoules de rechange pour purificateur d'air
hu: Otthon és kert > Háztartásigép-kiegészítők > Légtisztító-kiegészítők: Légtisztítószűrők; Légtisztító ionizáló lemezek; Légtisztító távirányítók; Légtisztító csereizzók
zh-CN: 家居与园艺 > 家电配件 > 空气净化器配件: 空气净化器过滤器; 空气净化器电离板; 空气净化器遥控器; 空气净化器替换灯泡
da: Hjem og have > Husholdningsapparater – tilbehør > Luftrensere – tilbehør: Luftrensere – filtre; Ioniserende plader til luftrensere; Fjernbetjeninger til luftrensere; Udskiftningspærer til luftrensere
sv: Hem och trädgård > Tillbehör till hushållsapparater > Tillbehör till luftrenare: Filter till luftfuktare; Joniseringsplattor för luftrenare; Fjärrkontroller för luftrenare; Reservlampor för luftrenare
hr-HR: Dom i vrt > Pribor za kućanske aparate > Pribor za pročišćivače zraka: Filtri za pročišćivače zraka; Ionizacijske ploče za pročišćivače zraka; Daljinski upravljači za pročišćivače zraka; Zamjenske žarulje za pročišćivače zraka
th: บ้านและสวน > อุปกรณ์เครื่องใช้ในบ้าน > อุปกรณ์เครื่องฟอกอากาศ: ตัวกรองเครื่องฟอกอากาศ; แผ่นไอออนไนเซอร์เครื่องฟอกอากาศ; รีโมตคอนโทรลเครื่องฟอกอากาศ; หลอดไฟสำรองสำหรับเครื่องฟอกอากาศ